【裁判字號】    99,消債聲,27
【裁判日期】    990325
【裁判案由】    聲請免責
【裁判全文】
台灣台中地方法院民事裁定            99年度消債聲字第27號
    聲  請  人
    即  債務人  己○○
    代  理  人  何崇民  律師
    相  對  人
    即  債權人  臺灣銀行股份有限公司
    法定代理人  羅澤成
    代  理  人  王淵明
    相  對  人
    即  債權人  台灣土地銀行股份有限公司
    法定代理人  蔡慶年
    相  對  人
    即  債權人  華南商業銀行股份有限公司
    法定代理人  乙○○
    相  對  人
    即  債權人  荷商荷蘭銀行股份有限公司台北分公司
    法定代理人  癸○○
    相  對  人
    即  債權人  渣打國際商業銀行股份有限公司
    法定代理人  曾璟璇
    相  對  人
    即  債權人  遠東國際商業銀行股份有限公司
    法定代理人  戊○○
    相  對  人
    即  債權人  台新國際商業銀行股份有限公司
    法定代理人  丙○○
    相  對  人
    即  債權人  安泰商業銀行股份有限公司
    法定代理人  甲○○
    相  對  人
    即  債權人  中國信託商業銀行股份有限公司
    法定代理人  庚○○○○
    相  對  人
    即  債權人  金陽信資產管理股份有限公司
                （原「陽信商業銀行股份有限公司」）
    法定代理人  丁○○
    相  對  人
    即  債權人  第一金融資產管理股份有限公司
                （原「香港商香港上海匯豐銀行股份有限公司」）
    法定代理人  辛○○
    相  對  人
    即  債權人  遠傳電信股份有限公司
    法定代理人  壬○○
    相  對  人
    即  債權人  台灣大哥大股份有限公司
                （原「東信電訊股份有限公司」）
    法定代理人  子○○
上列當事人間因消費者債務清理事件，債務人聲請更生，經本院
裁定開始清算程序並同時終止清算程序，本院裁定如下：
    主    文
債務人己○○不免責。
    理    由
一、按債務人有下列各款情形之一者，法院應為不免責之裁定，
    但債務人證明經普通債權人全體同意者，不在此限：一、於
    七年內曾依破產法或本條例規定受免責；二、隱匿、毀損應
    屬清算財團之財產，或為其他不利於債權人之處分；三、捏
    造債務或承認不真實之債務；四、因浪費、賭博或其他投機
    行為，致財產顯然減少或負擔過重之債務，而生開始清算之
    原因；五、於清算聲請前一年內，已有清算之原因，而隱瞞
    其事實，使他人與之為交易致生損害；六、明知已有清算原
    因之事實，非基於本人之義務，而以特別利於債權人中之一
    人或數人為目的，提供擔保或消滅債務；七、隱匿、毀棄、
    偽造或變造帳簿或其他會計文件之全部或一部，致其財產之
    狀況不真確；八、故意於財產及收入狀況說明書為不實之記
    載，或有其他故意違反本條例所定義務之行為，消費者債務
    清理條例第134條定有明文。
二、經查：
  (一)債務人己○○聲請消費者債務清理事件，前經本院裁定開始
    清算程序並同時終止清算程序確定在案，有本院99年度消債
    清字第9號民事裁定附卷可考。
  (二)復查，本件債務人聲請更生，前經本院於98年 9月11日裁定
    開始更生程序在案，嗣債務人於債權表（總債務 2,972,900
    元）確定後，於98年12月14日所提出確定之更生方案（每月
    清償6,000元， 8年96期，還款金額576,000元，償還百分之
    19.38之債務，嗣於99年 1月5日債權人會議時債務人當庭表
    示每月清償金額可提高為8,000元，分8年96期，合計768,00
    0元，償還百分之25.83之債務），而債務人提出之更生方案
    經本院定期99年1月5日訊問時，而到場之債權人台灣銀行股
    份有限公司、台灣土地銀行股份有限公司、華南商業銀行股
    份有限公司、荷商荷蘭銀行股份有限公司台北分公司、遠東
    國際商業銀行股份有限公司、台新國際商業銀行股份有限公
    司、安泰商業銀行股份有限公司、中國信託商業銀行股份有
    限公司、第一金融資產管理股份有限公司（原「香港上海匯
    豐銀行」）、遠傳電信股份有限公司均表示不同意，另金陽
    信資產管理股份有限公司（原「陽信商業銀行股份有限公司
    」）具狀表示每月須提高還款金額9,300元、台灣大哥大股
    份有限公司（原「東信電訊股份有限公司」）則未表示意見
    ｝，是債務人所提更生方案，即未能依消費者債務清理條例
    第59條、第60條規定獲得債權人會議之可決。
  (三)本件債務人聲請更生，其債務總額高達 2,972,900元，經參
    酌債權人提出其前之消費紀錄，債務人之消費為預借現金（
    94年4月18日150,000元、94年 9月27日150,000元、94年9月
    28日162,000元）、代償債務（91年6月27日88,000元、93年
    5月11日450,000元）、珠寶（上億珠寶銀樓）、美容精品（
    伊貝莎精品內、艾爾美容精品專業名店、宏星美容美髮百貨
    行、蘇菲亞精緻剪燙、麗晶美容美髮百貨、Buty shop美麗e
    生活）、高額電信（東信電訊、台灣大哥大）、服飾（老牛
    皮、歐妮亞、巧帛服飾店）、保險（三商美邦人壽）、娛樂
    （嘉年華視廳歌唱、好樂迪）、旅遊（統一谷關鄉村俱樂部
    ）、百貨（廣三崇光百貨、新光三越百貨）、其他（信宏國
    際開發、全景開發多媒體公司、智盟科技公司）（小額未列
    計）等，而其每月消費額度時有逾越薪資總額之情事，此有
    債權人提出之消費帳明細附卷可稽，如是上述消費性質非生
    活必要之支出，而係奢侈、浪費之性質；矧債務人於本院98
    年3月5日訊問時自承向銀行貸款係買家裡務農之機器等語，
    惟嗣債務人家裡將機器、農地處分後【茶園移轉登記予自己
    之親戚】，竟未用以清償債務，並欲將此債務藉由消費者債
    務清理條例轉嫁予銀行，顯不合理，故難認債務人之更生方
    案條件係屬公允。
三、綜上，債務人之消費紀錄既然有奢侈、浪費以致負擔過重債
    務，而生開始清算之原因，而債權人表示不同意免責，且本
    件債務人又無法證明其業經普通債權人全體之同意，則依上
    揭說明，本件債務人不得免責，爰裁定如主文。
中    華    民    國    99    年    3     月    25    日
                  民事庭法  官   顏世傑
上為正本係照原本作成
如對本裁定抗告應於送達後10日內向本院提出抗告狀，並繳納新
台幣1000元之裁判費。
中    華    民    國    99    年    3     月    25    日
                        書記官   吳美鳳

司法院資訊處製作；財團法人民間司法改革基金會備份。
